# 请教陈版-追溯调整和未来适用法

提问人：zjsshine 时间：2013-12-09 23:51:24
陈版，对于会计政策变更，有的用追溯调整法，有的可以用未来适用法。
采用追溯调整法比较好理解，但是在什么情况下可以使用未来适用法呢？
比如对于非金融资产减值，为什么使用未来适用法，因为在旧准则下的转回，那个时点的转回金额我们是可以知道的，那么如果我们采用追溯调整法，只需要将那笔分录冲销即可，不是蛮容易确定追溯调整的金额的么？或者利息费用资本化，追溯调整一般借款以及专门借款的金额，应该也很好算吧。
那我们从什么地方判断采用追溯还是未来适用呢？
谢谢！

回答人：chenyiwei
你所讨论的是否为新旧准则转换衔接时，在首次执行日进行的账务调整？这种情况比较特殊，只有 38 号准则第五条至第十九条以及相关的《企业会计准则解释》中明确规定要追溯调整的事项才能进行追溯调整，这实际上是一种简化处理、降低转换成本的手段，即只要求对首次执行日的资产、负债余额产生影响的某些特定事项进行追溯调整。被选择进行追溯调整的事项通常是对首次执行日净资产产生重大影响、且影响金额相对较为容易确定的项目。另外对借款费用、开发支出资本化等不作追溯调整，可能也有稳健原则方面的考量。

提问人：快乐的竹梦 时间：2014-03-25 17:10:43
不过可不可以举一些未来适用法的例子。比如在 08 年么购进的固定资产，每年计提折旧，可是到了 10 年变更使用年限，用追溯调整法还是未来适用法？？

回答人：chenyiwei
这是会计估计变更。 会计政策变更采用未来适用法的例子，除了某些法定的变更以外，主要是一些累积影响数难以合理确定的情形，如改变发出存货的计价方法等。